Jihane EZZEHHAR

Je suis ingénieure civil, plus de 2 ans d'expérience en domaine BTP.

Professionnelle pleine de ressources et de polyvalence.

Engagée dans le succès à long terme avec une formation sur les logiciels CAO et des résultats prouvés d'apprentissage rapide.



Expérience professionnelle

Ingénieur BTP - Auditrice confirmative Scté OFFSHORE Mars 2022 à Octobre 2022 (8 mois)

Elaboration et suivi des activités d'audit,

Enrichir les bases de données,

Détection des anomalies,

Formation des nouveaux collaborateurs.

Responsable technique BTP
BGPS
janvier 2021 à Février 2022 (1-2 mois)

Surveiller l'avancement des études techniques des bâtiments en cours,

Développement d'une structure de suivi des actions,

Coordination des parties prenantes des projets en appui du gérant et Maître d'œuvre.

Stages d'études Bureaux d'études – 1 an

Conception et étude des bâtiments à usage d'habitation,

Réalisation des maquettes 3D sur (Autocad, Revit, Robot & Sketchup),

Suivi d'avancement d'études réalisées,

Rédaction et gestion de la documentation des projets,

Mise en œuvre des travaux topographiques.

Formation

Hestim & INSA Hauts-de-France
Master double diplôme en génie civil,
architectural et urbain
2017-2020

FST Settat
 Licence pro en GC & construction 2016-2017

- ISB Ain Borja

Technicien spécialisé géomètre topographe
2014-2016

Logiciels

Autocad 2D-3D: Formation certifiante à ICF.

Logiciels pro: Autocad, Robot, Revit, Sketchup, Covadis, Bdm, Gnss-cad, Gnsssolutions, BIM, Arche-Graitec...

Office (bureautique): Word, Excel, Powerpoint.

Compétences

- · Certifié en Autocad
- Capacité à travailler en équipe
- · Facilité d'apprentissage
- · Aptitudes rédactionnelles
- · Aptitude inné d'exceller mon travail
- Maîtrise des logiciels pro (CAO-DAO)

Langues

- Anglais : opérationnel, moyen

Français : courantArabe : courant